【裁判字號】    89,上易,3945
【裁判日期】    890829
【裁判案由】    傷害
【裁判全文】
臺灣高等法院刑事判決                          八十九年度上易字第三九四五號
    上  訴  人  臺灣臺北地方法院檢察署檢察官
    被      告  乙○○
右上訴人因被告傷害案件，不服臺灣台北地方法院，八十九年度易字第一七０七號，
中華民國八十九年八月二十九日第一審判決（起訴案號：臺灣台北地方法院檢察署八
十九年度偵字第四八七七號）提起上訴，本院判決如左：
    主  文
原判決撤銷。
乙○○傷害人之身體，處有期徒刑貳月，如易科罰金，以佰元折算壹日。扣案之生
魚片刀壹把沒收。
    事  實
一、乙○○乃甲○○之表姐夫，二人為姻親關係，因乙○○參加甲○○朋友之互助會
    ，遭倒會新臺幣（下同）二十多萬元，對應否由甲○○負責催討或償還債務發生
    糾紛，乙○○遂於民國八十八年八月十八日凌晨二時許，持其所有之生魚片刀一
    把至臺北市中山區○○○路六十九號「ＡＴＴ海料理」ＫＴＶ第八一０包廂找甲
    ○○理論，雙方因一言不和，乙○○竟基於傷害甲○○身體之故意，以該生魚片
刀朝向甲○○胸前刺一刀，因甲○○出手抵擋，以左手握住刀刃，致受有左手第
    四、五指撕裂傷之傷害，嗣經甲○○報警處理，並扣得乙○○所有之生魚片刀一
    把。
二、案經甲○○訴由台北市政府警察局中山分局報請臺灣臺北地方法院檢察署檢察官
    偵查起訴。
    理  由
一、訊據被告乙○○坦認前開犯行，核與告訴人甲○○、在場見聞之證人林來中、余
    養麟證述相符，並有生魚片刀一把扣案可稽，復有慶生醫院診斷證明書在卷可按
    ，被告乙○○之犯行堪以認定，應予依法論科。
二、核被告乙○○所為，係犯刑法第二百七十七條第一項之罪。
三、原審對被告論罪科刑固非無見，惟查告訴人之受傷乃因被告以生魚片刀朝告訴人
    胸部刺一刀，因告訴人抵擋以左手抓住刀刃致受傷，原判決未明白認定，已有未
    洽。公訴人上訴意旨以被告事後無悔意，不賠償損害，量刑過輕非無理由，爰將
    原判決撤銷改判。審酌被告乙○○無何前科，此有臺灣高等法院檢察署刑案紀錄
    簡覆表在卷可參，素行尚好；犯罪後坦承其犯罪；及告訴人與被告乙○○間係姻
    親關係，因一時衝動而誤觸刑章及犯罪之目的、手段、被害人所受傷害程度等一
    切情狀，量處如主文第二項所示之刑，並諭知易科罰金之折算標準，以示懲儆。
    扣案之生魚片刀一把，為被告乙○○所有，經其供明在卷，為其供犯罪所用之物
    ，應依刑法第三十八條第一項第二款沒收之。
據上論斷，應依刑事訴訟法第三百六十九條第一項前段、第三百六十四條、第二百九
十
九條第一項前段，刑法第二百七十七條第一項、第四十一條、第三十八條第一項第二
款，罰金罰鍰提高標準條例第一條前段、第二條判決如主文。
本案經檢察官彭坤業到庭執行職務
中    華    民    國      八十九    年      十一      月     二十二     日
                            臺灣高等法院刑事第十八庭
                                審判長法  官  吳      敦
                                      法  官  林  陳  松
                                      法  官  吳  明  峰
右正本證明與原本無異。
不得上訴。
                                      書記官  李  華  安
中    華    民    國      八十九    年      十一      月     二十四     日
附錄：本案論罪科刑法條全文
刑法第二百七十七條第一項
一傷害人之身體或健康者，處三年以下有期徒刑，拘役或一千元以下罰金。


司法院資訊處製作；財團法人民間司法改革基金會備份。
